臺灣高雄地方法院刑事判決　　　　　　　94年度訴字第1471號
公　訴　人　臺灣高雄地方法院檢察署檢察官
被　　　告　乙○○
上列被告因違反毒品危害防制條例案件，經檢察官提起公訴（94
年度毒偵字第2532號），並經本院合議庭裁定由受命法官依簡式
審判程序審理，本院判決如下：
    主  文
乙○○施用第一級毒品，處有期徒刑柒月；又施用第二級毒品，
處有期徒刑參月。應執行有期徒刑玖月。
    事  實
一、乙○○前因施用毒品案件，經本院裁定送觀察、勒戒後，認
    有繼續施用毒品之傾向，復經本院裁定令入戒治處所施以強
    制戒治，嗣停止戒治付保護管束而於民國89年11月13日出所
    ，並於90年6 月7 日因保護管束期滿未經撤銷，視為強制戒
    治執行完畢，由臺灣高雄地方法院檢察署檢察官以90年度戒
    毒偵字第710 號為不起訴處分確定。詎其仍不知戒除毒癮，
    明知海洛因、甲基安非他命分別為毒品危害防制條例所列第
    一、二級毒品，均不得非法持有、施用，竟於前揭強制戒治
    執行完畢後五年內，分別基於施用第一級毒品海洛因及第二
    級毒品甲基安非他命之犯意，於94年3 月10日或11日，在高
    雄市○○路之租住處，分別以將海洛因摻入香菸內點燃吸食
    及以吸食器之方式，施用海洛因、甲基安非他命各一次。嗣
    於94年3 月12日21時10分許，為警在高雄市鹽埕區○○○路
    57之3號4樓2之6查獲後，經採尿送驗而查悉上情。
二、案經高雄市政府警察局楠梓分局移送臺灣高雄地方法院檢察
    署檢察官偵查起訴。
    理  由
一、本件被告乙○○所犯係死刑、無期徒刑、最輕本刑為三年以
    上有期徒刑以外之罪，其於準備程序就前揭被訴事實為有罪
    之陳述，經受命法官告知簡式審判程序之旨，並聽取其與公
    訴人之意見後，本院認無不得或不宜改依簡式審判程序進行
    之情事，爰依刑事訴訟法第273 條之1 第1 項規定，裁定進
    行簡式審判程序，合先敘明。
二、訊據被告對於上揭施用毒品之事實，業於本院審理中供認不
    諱，且其為警查獲後經採集尿液送檢驗結果，確呈嗎啡及甲
    基安非他命陽性反應，有高雄市立凱旋醫院濫用藥物尿液檢
    驗報告及濫用藥物尿液檢體監管記錄表各一份附卷可憑。而
    依上開檢驗報告所示，係以ＧＣ／ＭＳ（氣相層析質譜儀）
    法確認檢驗結果，以該方式進行藥物及其代謝物之定性及定
    量分析，判斷上有如指紋之鑑定，幾乎不會有偽陽性反應發
    生等情，業經行政院國軍退除役官兵輔導委員會台北榮民醫
    院83年4 月7 日以（83）北總內字第03059 號號函示明確，
    上述檢驗結果，既為檢驗機關本於專業知識及以精密儀器或
    科學方法檢測所得之結論，自可憑信。準此，足認被告之自
    白核與事實相符，自可採為論科之依據。此外，被告前因施
    用毒品案件，經本院裁定送觀察、勒戒後，認有繼續施用毒
    品之傾向，復經本院裁定令入戒治處所施以強制戒治，嗣停
    止戒治付保護管束而於89年11月13日釋放出所，並於90年6
    月7 日保護管束期滿，視為強制戒治執行完畢，由臺灣高雄
    地方法院檢察署檢察官以90年度戒毒偵字第710 號為不起訴
    處分確定之事實，有前開不起訴處分書、臺灣高等法院被告
    前案紀錄表及臺灣高雄地方法院檢察署刑案資料查註紀錄表
    各一份附卷可按。從而，被告於強制戒治執行完畢釋放後，
    五年內再犯本件施用毒品罪之事實，堪予認定。本案事證明
    確，應依法論科。
三、按海洛因、甲基安非他命分屬毒品危害防制條例第2 條第2
    項第1 、2 款所定之第一、二級毒品，均不得非法持有、施
    用，是核被告所為，係犯毒品危害防制條例第10條第1 項之
    施用第一級毒品罪及同條第2 項之施用第二級毒品罪。被告
    持有第一級毒品海洛因、第二級毒品甲基安非他命進而施用
    ，其持有海洛因、甲基安非他命之低度行為，應為施用之高
    度行為所吸收，均不另論罪。又被告供稱僅有施用第一級毒
    品海洛因、第二級毒品甲基安非他命各一次，並無證據證明
    其有連續多次施用毒品犯行，是公訴意旨認被告應依連續犯
    之規定論處云云，尚有未洽，附此敘明。再被告所犯上開二
    罪，犯意各別，罪名有異，應予分論併罰。爰審酌施用毒品
    足以戕害身心健康，滋生其他犯罪，惡化社會治安，被告前
    已有麻藥之前科，有臺灣高等法院被告前案紀錄表在卷可按
    ，其因施用毒品經強制戒治後，竟仍再度施用第一、二級毒
    品，顯見其戒毒之意志不堅，自制力不佳，惟念及被告施用
    毒品乃戕害自己之身心健康，尚未損及他人，且其犯後均已
    坦承犯行，態度良好，及參酌其施用之次數不多等一切情狀
    ，分別量處如主文所示之刑，及定其應執行之刑，以資懲儆
    。
據上論斷，應依刑事訴訟法第273 條之1 第1 項、第299 條第1
項前段，毒品危害防制條例第10條第1 項、第2 項，刑法第11條
前段、第51條第5 款，判決如主文。
本案經檢察官甲○○到庭執行職務。
中      華      民      國   94    年    6   月   30  日
                          刑事第八庭  法  官  吳俊龍
以上正本證明與原本無異。
如不服本判決，應於收受送達之日起10日內，向本院提出上訴狀
。
中      華      民      國   94    年    7   月   4   日
                                      書記官  許麗珠
附錄本案論罪科刑法條：
毒品危害防制條例第10條
施用第一級毒品者，處六月以上五年以下有期徒刑。
施用第二級毒品者，處三年以下有期徒刑。
